【裁判字號】    97,交易,249
【裁判日期】    970606
【裁判案由】    過失傷害
【裁判全文】
臺灣臺中地方法院刑事判決             97年度交易字第249號
公  訴  人  臺灣臺中地方法院檢察署檢察官
被      告  乙○○
選任辯護人  邢建緯律師
上列被告因過失傷害案件，經檢察官提起公訴（九十七年度偵字
第四一號），本院判決如下：
    主    文
乙○○因過失傷害人，處有期徒刑肆月，如易科罰金，以新台幣
壹仟元折算壹日。
    犯罪事實
一、乙○○於民國（下同）九十六年六月二十六日上午七時十八
    分許，駕駛車牌號碼7059－HY號自用小客貨車，沿臺中市○
    ○區○○路二段一三一巷由東往西方向行駛，途經臺中市○
    ○區○○路二段一三一巷與中清西二街未設有號誌之交岔路
    口時，本應注意減速慢行，作隨時停車之準備，並應注意車
    前狀況，隨時採取必要之安全措施，而依當時天候晴，日間
    自然光線，路面為柏油、乾燥、無缺陷及無障礙物，視距良
    好，又無不能注意之情形，詎其能注意，竟疏未注意車前狀
    況並減速慢行作隨時停車之準備，猶貿然左轉往中清西二街
    行駛，適有甲○○騎乘車牌號碼L8F-223號重型機車，沿臺
    中市西屯區○○○○街由北往南方向駛至該交岔路口，亦疏
    未注意行經設有交岔路口標誌之路段，不得超車，並應在遵
    行車道內行駛之規定，仍不當超車至對向車道，因而乙○○
    所駕駛上開自用小客貨車之右前車門遂與甲○○所騎乘上開
    重型機車之前車頭發生碰撞，使甲○○人車倒地，致甲○○
    受有水腦症、硬腦膜下出血術後併顱骨缺損、左股骨骨折及
    左鎖股骨折、肝臟撕裂併腹內出血、硬腦膜下積水等傷害。
    乙○○則於肇事後，在未經有偵查權之機關或公務員發覺為
    犯嫌前，向到場處理本件車禍之臺中市警察局第六分局交通
    分隊警員謝昔周自首即陳明其為肇事者及肇事經過，並願接
    受裁判。
二、案經甲○○訴由臺中市警察局第六分局報請臺灣臺中地方法
    院檢察署檢察官偵查起訴。
    理    由
一、訊據被告乙○○對於上開事實坦承不諱，核與證人即告訴人
    甲○○於偵查中及本院審理時指證訴之情節相符，並有道路
    交通事故現場圖、道路交通事故調查報告表（一）（二）、
    現場照片六張、被告上開自用小客貨車及告訴人上開重型機
    車之照片六張、告訴人提出之中國醫藥大學附設醫院診斷證
    明書一紙、中國醫藥大學附設醫院九十七年三月十五日院管
    檔字第0970301066號函（內載病患甲○○經醫治其目前身體
    回復，並未達重傷害之程度）一紙附卷足憑。按汽車行經無
    號誌之交岔路口，應減速慢行，作隨時停車之準備；且汽車
    行駛時，駕駛人應注意車前狀況，並隨時採取必要之安全措
    施；又汽車行經設有交岔路口標誌之路段，不得超車，道路
    交通安全規則第九十三條第一項第二款、第九十四條第三項
    、第一百零一條第一項第一款分別定有明文。經查本件被告
    於前開時地駕駛上開自用小客貨車，本應注意遵守上開規定
    ，而依當時天候晴，日間自然光線，路面為柏油、乾燥、無
    缺陷及無障礙物，視距良好，有道路交通事故調查報告表（
    一）附卷可查，又無不能注意之情形，詎其能注意，竟疏未
    注意車前狀況並減速慢行作隨時停車之準備，猶貿然左轉因
    而肇事，致告訴人受有如事實欄所載傷害，足見被告自有過
    失，雖告訴人亦疏未注意行經設有交岔路口標誌之路段，不
    得超車，並應在遵行車道內行駛之規定，仍不當超車至對向
    車道，而與有過失，惟被告仍難辭過失之責。況本件車禍經
    送請臺灣省臺中市區車輛行車事故鑑定委員會鑑定結果，亦
    認告訴人駕駛重機車於無號誌交岔路口不當超車至對向車道
    撞及左方路口左轉彎車，為肇事主因，另被告駕駛自小客貨
    車行經無號誌交岔路口左轉彎時疏未減速小心慢行，為肇事
    次因，有該鑑定委員會鑑定意見書附卷可考，益證被告確有
    過失，且其過失行為與告訴人受傷間具有相當因果關係。本
    件事證明確，被告犯行堪以認定。
二、核被告乙○○所為，係犯刑法第二百八十四條第一項前段之
    過失傷害罪。又被告於肇事後，在未經有偵查權之機關或公
    務員發覺為犯嫌前，向到場處理本件車禍之臺中市警察局第
    六分局交通分隊警員謝昔周陳明其為肇事者及肇事經過等情
    ，此經被告供承在卷，復有警員謝昔周出具之臺中市○○○
    道路交通事故肇事人自首情形紀錄表一份附卷可稽，足認被
    告係自首而接受裁判，依刑法第六十二條前段規定減輕其刑
    。爰審酌被告於肇事後迄今雖已賠償告訴人二十一萬六千元
    【含強制汽車責任險新台幣（下同）五萬元及現金十六萬六
    千元，見卷附強制汽車責任保險給付確認書、收據影本各一
    紙及三信商業銀行匯款回條影本二紙】，惟尚未與告訴人達
    成和解賠償所受損害，及其過失程度，告訴人所受傷害程度
    與被告犯後坦承犯行，態度尚稱良好等一切情狀，量處如主
    文所示之刑，並諭知易科罰金之折算標準，以示懲儆。
三、據上論斷，應依刑事訴訟法第二百九十九條第一項前段，刑
    法第二百八十四條第一項前段、第六十二條前段、第四十一
    條第一項前段，刑法施行法第一條之一，判決如主文。
本案經檢察官丙○○到庭執行職務。
中    華    民    國    97    年    6     月    6     日
                  刑事第一庭    法  官  朱光國
上正本證明與原本無異。
如不服本判決，應於收受送達後10日內向本院提出上訴書狀（應
敘述具體理由並附繕本）。
上訴書狀如未敘述理由，應於上訴期間屆滿後20日內補提理由書
於本院。
                                書記官  張孝妃
中    華    民    國    97    年    6     月    6     日
附錄論罪科刑法條：
刑法第284條第1項：
因過失傷害人者，處 6 月以下有期徒刑、拘役或 5 百元以下罰
金，致重傷者，處1年以下有期徒刑、拘役或5百元以下罰金。


司法院資訊處製作；財團法人民間司法改革基金會備份。
